臺灣新竹地方法院刑事判決　　　　　　　　　　　　　九十一年度易字第六四四號
　　公　訴　人　臺灣新竹地方法院檢察署檢察官
　　被　　　告　楊建
右列被告因違反保護令等案件，經檢察官提起公訴（九十一年度偵字第四一二七號）
，本院判決如左：
    主  文
乙○○違反法院依家庭暴力防治法第十三條所為禁止實施家庭暴力行為之裁定，處有
期徒刑月，如易科罰金，以佰元折算壹日。
    事  實
一、乙○○與甲○○○為夫妻關係，彼此間為家庭成員關係。緣乙○○因曾對甲○○
    ○有實施身體上不法侵害之行為，致甲○○○有再受家庭暴力之危險，乃經甲○
    ○○向本院聲請核發民事通常保護令，並經本院於民國九十一年三月二十六日以
    九十一年度家護字第三二號裁定核發民事通常保護令，禁止其對甲○○○實施身
    體或精神上不法侵害之行為，亦不得直接或間接對於甲○○○為騷擾之聯絡行為
    。詎其明知本院已依法核發前開通常保護令並已收受，竟仍基於違反保護令之犯
    意，於九十一年七月一日凌晨零時許，在其與甲○○○位於新竹縣竹東鎮○○里
    ○○街二十三巷三十五弄十三號之住處內，因向甲○○○索取他人因兒子結婚所
    贈之禮金未果，竟徒手毆打甲○○○，致甲○○○受有右、左後顱部皮下血腫、
    脖子多處抓掐傷痕跡及左上唇黏膜破皮出血等傷害（傷害部分因撤回告訴而經臺
    灣新竹地方法院檢察署檢察官不另為不起訴處分在案），乙○○並以強行拿取之
    強暴方法強取甲○○○所有內有身分證一張、汽機車駕照二張、健保卡一張、行
    動電話一支、印章及現金新臺幣八千元等物之背包一只，妨害甲○○○行使對上
    揭物品之權利。甲○○○不堪其擾，乃報警當場查獲乙○○，乙○○始將前揭背
    包交出。
二、案經甲○○○訴由新竹縣警察局竹東分局報請臺灣新竹地方法院檢察署檢察官偵
    查起訴。
    理  由
一、訊據被告乙○○除辯稱：未收到九十一年度家護字第三二號裁定及當時係將背包
    拿過來，不是搶云云外，餘均坦承不諱，並經被害人甲○○○於警訊、偵查及本
    院審理時指述綦詳，且有前開本院九十一年度家護字第三二號民事通常保護令、
    行政院國軍退除役官兵輔導委員會竹東榮民醫院診斷證明書及新竹縣警察局竹東
分局竹東派出所贓物認領保管單各一份在卷足稽。而被告係於九十一月三月二十
    九日十四時十分許親自收受上揭保護令，並於送達證書上蓋有乙○○之印章等情
    ，亦經本院調閱前開九十一年度家護字第三二號民事聲請卷宗核閱屬實，被告亦
    供認：知道保護令的內容等語，足見被告確已收受上開民事保護令並已知悉其內
    容無訛，是其所辯：印章是放在神桌上，任何人都能拿，其並未收到上揭保護令
    等語，顯係事後卸責之詞，不足為採。又被告復自承：當時要向甲○○○拿背包
    時，甲○○○有拒絕，但因想看看裡面有無人家給的紅包，所以還是拿過來等情
    ，參被告於案發當時即因向被害人索討他人因兒子結婚所贈與之紅包未果，而和
    被害人發生爭執，則其當已明確知悉被害人之態度，卻不顧被害人之意願，為能
    取回紅包而強行取走被害人所有之前開背包，足見其確以強暴方法妨害被害人對
    背包及其內所有物品所有權之行使，自不待言。是其此部分之辯解亦不足採信。
    綜上所述，本件事證已臻明確，被告犯行堪予認定，應予依法論科。
二、核被告乙○○所為，係違反法院依家庭暴力防治法第十三條第二項第一款所為之
    禁止實施家庭暴力行為之裁定，應依同法第五十條第一款之違反保護令罪，及犯
    刑法第三百零四條第一項強制罪論處。被告所為上開二罪係一行為觸犯二罪名之
    想像競合犯，應依刑法第五十五條前段規定，從一重之家庭暴力防治法第五十條
    第一款之違反保護令罪處斷。公訴人雖認被告所犯上揭二罪名，係犯意各別，行
    為互殊，應為數罪等語，然被告於案發當時係以一家庭暴力行為，對被害人施加
    不法侵害，同時尚妨害被害人行使權利，是以應認被告係一行為觸犯二罪名，而
    應成立想像競合犯，公訴意旨尚有誤會，併此敘明。爰審酌被告漠視法院所為禁
    止實施家庭暴力行為之裁定，以強暴之方法妨害被害人行使權利，其犯罪動機、
    手段、情節、對被害人所生之危害及犯後態度等一切情狀，量處如主文所示之刑
    ，並諭知易科罰金之折算標準，以資懲儆。
據上論斷，應依刑事訴訟法第二百九十九條第一項前段，家庭暴力防治法第五十條第
一款、第十三條第二項第一款，刑法第十一條前段、第五十五條、第四十一條第一項
前段，罰金罰鍰提高標準條例第二條，判決如主文。
本案經檢察官陳榮林到庭執行職務。
中      華      民      國    九十一    年      十一    月      十五    日
                                  臺灣新竹地方法院刑事第二庭
                                          法  官  楊  惠  芬
右正本證明與原本無異。
如不服本判決，應於判決送達後十日內向本院提出上訴狀（應附繕本），上訴於臺灣
高等法院。
                                          書記官  鄭  敏  郎
中      華      民      國    九十一    年      十一    月      十五    日
附錄本案論罪科刑法條：
家庭暴力防治法第五十條第一款：
違反法院依第十三條、第十五條所為之下列裁定者，為本法所稱之違反保護令罪，處
三年以下有期徒刑、拘役或科或併科新臺幣十萬元以下罰金。
  一、禁止實施家庭暴力行為。
